【裁判字號】    95,易,936
【裁判日期】    950908
【裁判案由】    竊盜
【裁判全文】
臺灣桃園地方法院刑事判決               95年度易字第936號
公  訴  人  臺灣桃園地方法院檢察署檢察官
被      告  丙○○原名郭秋龍.
                  （現另案在臺灣雲林監獄第二監獄執行中）
上列被告因竊盜案件，經檢察官提起公訴（95年度偵字第12012
、12652 號），本院合議庭裁定改依簡式審判程序，茲判決如下
：
    主  文
丙○○連續攜帶兇器竊盜，累犯，處有期徒刑捌月。扣案之一字
起子壹支、刀子（上附照明燈泡）壹支，均沒收。
    事  實
一、丙○○前曾於民國90年間因違反毒品危害防制條例案件，經
    本院以91年度壢簡字第681 號判決判處有期徒刑4 月確定；
    於92年間復因違反毒品危害防制條例案件，經本院以92年度
    壢簡字第1272號判決判處有期徒刑5 月確定；上開2 罪接續
    執行，於93年1 月9 日入監執行，於93年10月8 日縮刑期滿
    執行完畢（構成累犯）；於94年間因違反毒品危害防制條例
    案件，經本院以94年度簡上字第379 號判決判處有期徒刑8
    月確定；於95年間因偽造文書案件，經本院以95年度壢簡字
    第728 號判決判處有期徒刑3 月確定；上開2 罪接續執行，
    於95年7 月2 日入監執行，現仍在執行中。詎仍不知悔改，
    基於意圖為自己不法所有之概括犯意，連續於下列時地竊取
    他人財物：
  (一)於95年1 月3 日凌晨4 時許，丙○○攜帶其所有客觀上足以
    對人之生命、身體造成危害之兇器之一字起子1 支（未扣案
    ）至桃園縣觀音鄉○○村○○路○ 段1153號甲○○經營之「
    阿里的店」，以上開一字起子打開該店之門鎖後進入店內，
    竊取甲○○所有之金嗓牌卡拉OK點唱主機1 組、工具箱1 個
    、高粱酒4 瓶、洋酒3 瓶得手。
  (二)於95年5 月28日上午6 時許，丙○○攜帶其所有客觀上足以
    對人之生命、身體造成危害之兇器之T 型扳手1 支（未扣案
    ），見姜金蘭所有而由丁○○使用車牌號碼SL-8236 號自用
    小客車停放在桃園縣中壢市○○路816 號前，乃以上開T 型
    扳手竊取懸掛在上開車輛上之號碼SL-8236 號車牌2 面，得
    手後另懸掛在其所有車牌號碼L9-1340 號自用小客車上使用
    。
  (三)於95年5 月29日凌晨1 時40分許，丙○○駕駛原車牌號碼
    L9-134 0號而改懸掛車牌號碼SL-8236 號之上開自用小客車
    ，並攜帶其所有客觀上足以對人之生命、身體造成危害之兇
    器之一字起子1 支及小刀（上附照明燈泡）1 支，至桃園縣
    中壢市○○路○ 段與環西路2 段331 巷口乙○○經營之檳榔
    攤，先以上開一字起子打開該檳榔攤門鎖後並用該起子頂住
    門，再以上開刀子上燈泡照明，竊取乙○○所有飲料15箱、
    檳榔3000粒、香煙4 條、釣竿2 支、計算機1 臺、打火機50
    個、鞋子2 雙（上開物品合計價值約新臺幣27,050元），得
    手後放置在上開車輛後座。
二、嗣分別為警在上開「阿里的店」內採集指紋送鑑比對而循線
    查獲，及為警於95年5 月29日凌晨1 時40分許在桃園縣中壢
    市○○路○ 段與環西路2 段331 巷口執行巡邏職務時當場查
    獲，並扣得丙○○所有供行竊所用之一字起子1 支及小刀（
    上附照明燈泡）1 支。
三、案經桃園縣政府警察局大園分局、中壢分局報請臺灣桃園地
    方法院檢察署檢察官偵查後起訴。
    理  由
一、本件被告丙○○所犯係死刑、無期徒刑或最輕本刑為3 年以
    上有期徒刑以外之罪，其於準備程序中就被訴事實為有罪之
    陳述，經本院告知簡式審判程序之旨，並聽取當事人意見後
    ，經本院合議庭依刑事訴訟法第273 條之1 第1 項規定裁定
    由受命法官獨任進行簡式審判程序，合先敘明。
二、上開犯罪事實，業經被告丙○○於本院審理時均坦承不諱，
    核與證人即被害人甲○○、丁○○於警詢及檢察官訊問時、
    證人即被害人乙○○於警詢中證述情節相符，復有卷附內政
    部警政署刑事警察局鑑驗書、照片13幀、贓物認領保管單2
    紙、扣案之一字起子1 支及小刀（上附照明燈泡）1 支可佐
    ，足認被告之自白與事實相符，堪予採信。本件事證明確，
    被告犯行均堪認定，應依法論科。
三、法律適用：
  (一)按修正後刑法第2條第1項之規定：「行為後法律有變更者，
    適用行為時之法律。但行為後之法律有利於行為人者，適用
    最有利於行為人之法律」，係規範行為後法律變更所生新舊
    法比較適用之準據法，於新法施行後，應適用新法第2條第1
    項之規定，為「從舊從輕」之比較；比較時應就罪刑有關之
    共犯、未遂犯、想像競合犯、牽連犯、連續犯、結合犯，以
    及累犯加重、自首減輕暨其他法定加減原因（如身分加減）
    與加減例等一切情形，綜其全部罪刑之結果而為比較（最高
    法院95年第8 次刑事庭會議決議參照）。查被告行為後，罰
    金刑之計算單位及處罰、連續犯、累犯之規定，均有修正：
    1.罰金刑之計算單位及處罰部分：刑法第33條第5 款業於94
    年2 月2 日修正公布，並自95年7 月1 日起施行；修正前刑
    法第33條第5 款規定「罰金：1 元以上。」修正後刑法第33
    條第5 款規定「罰金：新臺幣1,000 元以上，以百元計算之
    」；另95年6 月14日修正公布刑法施行法第1 條之1 ：「中
    華民國94年1 月7 日刑法修正施行後，刑法分則編所定罰金
    之貨幣單位為新臺幣。94年1 月7 日刑法修正時，刑法分則
    編未修正之條文定有罰金者，自94年1 月7 日刑法修正施行
    後，就其所定數額提高為30倍。但72年6 月26日至94年1 月
    7 日新增或修正之條文，就其所定數額提高為3 倍」，現行
    刑法中，有關於罰金刑之計算單位及處罰之規定已有修正，
    自屬法律變更。2.連續犯部分：刑法第56條連續犯之規定業
    於94年2 月2 日修正公布刪除，並於95年7月1 日施行，則
    被告之犯行，因行為後新法業已刪除連續犯之規定，此刪除
    雖非犯罪構成要件之變更，但顯已影響行為人刑罰之法律效
    果，自屬法律有變更。3.累犯部分：刑法第47條累犯之規定
    於94年2 月2 日修正公布，並於95年7 月1 日施行，修正前
    刑法第47條規定：「受有期徒刑之執行完畢，或受無期徒刑
    或有期徒刑一部之執行而赦免後，5 年以內再犯有期徒刑以
    上之罪者，為累犯，加重本刑至二分之一。」修正後刑法第
    47條第1 項規定：「受徒刑之執行完畢，或一部之執行而赦
    免後，5 年以內故意再犯有期徒刑以上之罪者，為累犯，加
    重本刑至二分之一。」4.經綜合比較前述新、舊法結果，修
    正後規定並未較有利於行為人，則應依修正後刑法第2 條第
    1 項前段規定，適用行為時（即修正前）之法律。
  (二)按所謂兇器，其種類並無限制，凡客觀上足以對人之生命、
    身體、安全構成威脅，具有危險性之兇器均屬之，且祇須行
    竊時攜帶此種具有危險性之兇器為已足，並不以攜帶之初有
    行兇之意圖為必要（最高法院79年臺上字第5253號判例意旨
    參照）。查一字起子、T 型扳手、刀子均屬質硬之金屬製品
    ，在客觀上足以危害他人生命、身體之安全，顯具有客觀危
    險性，自屬兇器無訛。核被告所為，係犯刑法第321 條第1
    項第3 款攜帶兇器竊盜罪既遂罪。被告先後3 次攜帶兇器竊
    盜既遂犯行，均時間緊接，觸犯構成要件相同之罪名，顯係
    基於概括犯意而為之，為連續犯，應依修正前刑法第56條之
    規定以1 罪論，並加重其刑。又被告前曾於90年間因違反毒
    品危害防制條例案件，經本院以91年度壢簡字第681 號判決
    判處有期徒刑4 月確定；於92年間復因違反毒品危害防制條
    例案件，經本院以92年度壢簡字第1272號判決判處有期徒刑
    5 月確定；上開2 罪接續執行，甫於93年10月8 日縮刑期滿
    執行完畢，有臺灣高等法院被告前案紀錄表在卷可按，其於
    5 年內再犯本案有期徒刑以上之竊盜罪，為累犯，應依法遞
    加重其刑。
  (三)爰審酌被告不思以正當方式獲取財物，屢次行竊之犯罪情節
    、犯罪手段、動機、所生損害、智識程度，所竊財物之價值
    、部分竊得財物已由部分被害人領回及犯後尚能坦承等一切
    情狀，量處如主文所示之刑。
  (四)又刑法第38條沒收之規定亦於94年1月7日修正公布，並於95
    年7月1日施行，按從刑附屬主刑，除法律有特別規定外，依
    主刑所適用之法律（最高法院95年第8 次刑事庭會議決議參
    照），查沒收為從刑之一種，本件依修正後刑法第2 條第1
    項前段之規定就主刑比較結果，應適用行為時（即修正前）
    之法律，已如前述，依從刑附屬於主刑之原則，自不得就新
    舊法予以割裂適用，應一律適用行為時（即修正前）之法律
    。扣案之一字起子1 支及小刀（上附照明燈泡）1 支，為被
    告所有，供本件犯罪所用之物，業據被告供述在卷，爰依修
    正前刑法第38條第1 項第2 款規定，予以宣告沒收。至被告
    持以供上開事實欄一、(一)、(二)犯行所用之一字起子、T 型扳
    手各1 支，既未扣案，現是否仍存在即屬不明，爰不宣告沒
    收。
據上論斷，依刑事訴訟法第273 條之1 第1 項、第299 條第1 項
前段，修正後刑法第2 條第1 項前段、修正前刑法第56條、刑法
第321 條第1 項第3 款、修正前刑法第47條、第38條第1 項第2
款，判決如主文。
本案經檢察官嵇珮晶到庭執行職務。
中    華    民    國    95    年    9     月    8     日
                  刑事第二庭    法  官  鄭吉雄
以上正本證明與原本無異。
如不服本判決，應於判決送達後10日內向本院提出上訴狀（應附
繕本），上訴於臺灣高等法院。
                                書記官  謝至菁
中    華    民    國    95    年    9     月    11    日
附錄法條：
刑法第321條（加重竊盜罪）
犯竊盜罪而有左列情形之一者，處 6 月以上、 5 年以下有期徒
刑：
一  於夜間侵入住宅或有人居住之建築物、船艦或隱匿其內而犯
    之者。
二  毀越門扇、牆垣或其他安全設備而犯之者。
三  攜帶兇器而犯之者。
四  結夥三人以上而犯之者。
五  乘火災、水災或其他災害之際而犯之者。
六  在車站或埠頭而犯之者。
前項之未遂犯罰之。


司法院資訊處製作；財團法人民間司法改革基金會備份。
